臺灣雲林地方法院刑事判決
111年度金訴字第66號
聲  請  人  臺灣雲林地方檢察署檢察官
被      告  侯于翔


            劉峻維


上列被告因違反洗錢防制法等案件，經檢察官聲請以簡易判決處
刑（110年度偵字第6385號、第7449號、第8361號）及移送併辦
（110年度偵字第9128號、111年度偵字第752號、第2691號、第2
732號、第2970號、第3369號、第3624號、第4354號、臺灣新竹
地方檢察署111年度偵字第5776號），本院認不宜以簡易判決處
刑，改行通常程序審理，判決如下：
    主      文
辛○○幫助犯洗錢防制法第十四條第一項之一般洗錢罪，處有期徒
刑陸月，併科罰金新臺幣壹拾萬元，罰金如易服勞役，以新臺幣
壹仟元折算壹日。
地○○幫助犯洗錢防制法第十四條第一項之一般洗錢罪，處有期徒
刑伍月，併科罰金新臺幣捌萬元，罰金如易服勞役，以新臺幣壹
仟元折算壹日。
    事實及理由
壹、犯罪事實：
　　辛○○、地○○均知悉社會上詐欺案件層出不窮，而詐欺集團為
    躲避追查，使用人頭帳戶作為詐欺工具時有所聞，其等已預
    見申辦金融帳戶使用乃個人理財行為及個人信用之表徵，無
    正當理由徵求他人金融帳戶使用者，極易利用該帳戶從事詐
    欺犯罪，且一旦以該帳戶收受詐欺款項再轉匯或提領後，將
    難以查悉詐欺犯罪所得之去向，仍基於縱然提供帳戶給他人
    作為詐欺取財及掩飾、隱匿詐欺取財之犯罪所得去向使用，
    亦不違背其等本意之幫助詐欺取財及幫助洗錢之不確定故意
    ，於民國110年4月間某日，在雲林縣○○鎮○○路000號馬光國
    小，由辛○○出面以貸款須交付帳戶審核金流為由，向黃家裕
    (所涉詐欺等罪嫌，由檢察官為不起訴處分)收取其所申辦之
    彰化商業銀行股份有限公司土庫分行帳號00000000000000號
    帳戶（下稱本案黃家裕帳戶）存摺、提款卡（含密碼）、網
    路銀行帳號及密碼，幾日後，在雲林縣土庫鎮馬光國小附近
    ，將本案黃家裕帳戶資料轉交予地○○，地○○再轉交予真實姓
    名、年籍不詳、綽號「MMM」之詐欺集團成員(無證據證明辛○○、地○○知悉詐欺集團是否為3人以上或有無未滿18歲之人)
    ；辛○○接續於同年5月6日某時許，在雲林縣○○鎮○○街00○0號
    ，以貸款須交付帳戶審核金流為由，向張雅琪(所涉詐欺等
    罪嫌，由檢察官為不起訴處分)收取其所申辦之華南商業銀
    行股份有限公司虎尾分行帳號000000000000號帳戶(下稱本
    案張雅琪帳戶)存摺、提款卡(含密碼)、網路銀行帳號及密
    碼後，於同年月7日某時許，在雲林縣土庫鎮馬光國小附近
    ，將本案張雅琪帳戶資料交予地○○，地○○再轉交予「MMM」
    指示前來之詐欺集團成員。嗣該詐欺集團成員取得前揭帳戶
    資料後，即共同意圖為自己不法之所有，基於詐欺取財及洗
    錢之犯意聯絡，於附表一、二所示之時間，以附表一、二所
    示之詐騙方法向附表一、二所示之人施以詐術，使附表一、
    二所示之人陷於錯誤，於附表一、二所示時間，匯款如附表
    一、二所示金額至本案張雅琪帳戶、本案黃家裕帳戶內，旋
    遭全數轉帳至其他帳戶。辛○○、地○○以此方式容任不詳詐欺
    集團成員使用前揭帳戶，而幫助不詳詐欺集團成員實施詐欺
    取財犯行及藉此製造金流斷點，掩飾、隱匿犯罪所得去向。
    嗣附表一、二所示之人發現遭詐騙，報警處理，始悉上情。
貳、認定犯罪事實所憑之證據及理由：
一、證據能力方面：
　　本院下述所引用被告辛○○、地○○以外之人供述證據，被告2
    人於本院準備程序時明示同意有證據能力（見本院卷第106
    頁、第230頁），亦未於言詞辯論終結前聲明異議，本院審
    酌該等供述證據作成時之情況，尚難認有何違法取證或其他
    瑕疵，且與本案待證事實具相當關聯性，以之為本案證據尚
    無不當，依刑事訴訟法第159條之5規定，均有證據能力；又
    本院以下所引用非供述證據，並無證據證明有出於違法取得
    情形，復經本院依刑事訴訟法踐行調查程序，亦認均有證據
    能力。
二、證明力方面：
  ㈠被告地○○部分：
　　上開犯罪事實，業經被告地○○於本院審理時坦承不諱（本院
    卷第292頁），核與如附表一、二所示告訴人於警詢之指述
    、證人張雅琪、黃家裕於警詢及偵訊之證述相符，並有如附
    表一、二卷證出處欄所示之證據在卷可稽，足認被告地○○上
    開自白與客觀事實相符，堪以採信。
  ㈡被告辛○○部分：
　　訊據被告辛○○固坦承於上開時間、地點，向張雅琪、黃家裕
    收取本案黃家裕帳戶、本案張雅琪帳戶資料後，交給被告地
    ○○轉交不詳之人等事實，惟矢口否認有何幫助詐欺、幫助洗
    錢之犯行，辯稱：張雅琪是我遠親妹妹，他要去借小額民間
    貸款的利息很高，我跟地○○以前喝酒認識，認識1、2年，他
    說有在辦貸款，我不知道他跟「MMM」不熟，張雅琪可以貸
    款新臺幣（下同）50萬元，實拿30萬元，外面無法借這麼多
    ，張雅琪、黃家裕都是我親戚，我不可能害他們云云。經查
    ：
　⒈本案張雅琪帳戶、本案黃家裕帳戶分別為張雅琪、黃家裕所
    有，經被告辛○○於上開時間、地點，向張雅琪、黃家裕收取
    該等帳戶之存摺、提款卡（含密碼）、網路銀行帳號及密碼
    後，交予被告地○○轉交不詳之人，嗣後不詳詐欺集團成員以
    如附表一、二所示詐騙方法對如附表一、二所示之告訴人施
    以詐術，使其等分別陷於錯誤，各匯款如附表一、二所示金
    額至本案張雅琪帳戶、本案黃家裕帳戶中，該款項隨後遭全
    數轉帳至其他帳戶等情，業據證人張雅琪、黃家裕、共犯地
    ○○證述在卷，並有如附表一、二卷證出處欄所示證據在卷可
    稽，且為被告辛○○所不爭執(本院卷第96頁)，是不詳詐欺集
    團成員確有利用本案張雅琪帳戶、本案黃家裕帳戶遂行洗錢
    及詐欺取財之事實，應堪認定。
　⒉刑法上之故意，分為直接故意（確定故意）與間接故意（不
    確定故意），「行為人對於構成犯罪之事實，明知並有意使
    其發生者」為直接故意；「行為人對於構成犯罪之事實，預
    見其發生而其發生並不違背其本意者」為間接故意；而間接
    故意與有認識的過失之區別，在於二者對構成犯罪之事實雖
    均預見其能發生，但前者對其發生並不違背其本意，後者則
    確信其不發生。且幫助犯之成立，以行為人主觀上認識被幫
    助者正欲從事犯罪或係正在從事犯罪，且該犯罪有既遂之可
    能，而其行為足以幫助他人實現構成要件者，即具有幫助故
    意，並不以行為人確知被幫助者係犯何罪名為必要。又行為
    人可能因為各種理由，例如輕信他人商借帳戶之託詞，或因
    落入詐欺集團抓準其貸款或求職殷切之心理所設下之陷阱，
    故而輕率地將帳戶使用權交給陌生第三人，就此而言，交付
    帳戶之行為人某方面而言似具有「被害人」之外觀，然只要
    行為人在交付帳戶之時，主觀上已預見該帳戶甚有可能成為
    犯罪集團之行騙工具，猶仍漠不在乎且輕率地將之交付他人
    使用，自已彰顯其具有「縱成為行騙工具亦在所不惜」之「
    與本意無違」之心態，在此情形下，當不會因行為人外觀上
    看來貌似落入詐欺集團所設陷阱之「被害人」，而阻卻其交
    付當時即有幫助詐欺「間接故意」之成立。
　⒊依現今不論係銀行或民間貸款實務，除須提供個人之身分證
    明文件當面核對外，並須敘明其個人之工作狀況、收入金額
    及相關之財力證明資料，俾供銀行或民間貸款機構透過徵信
    調查申請人之債信後，決定是否核准貸款，以及所容許之貸
    款額度。若因信用不佳以致無法循金融機構管道借貸，必須
    向民間貸放者（如地下錢莊）尋求資助，對方通常會要求提
    供抵押品作為擔保；如為小額借款，至少會要求提出薪資證
    明等財力證明，及簽發本票作為擔保，並會說明貸款金額、
    期間、利息、還款方式、未依約還款後果等借貸重要約定事
    項。況上述貸款程序頂多僅須提供存摺封面或告知金融機構
    名稱、戶名、帳號，以供撥款，豈有須將帳戶金融卡及密碼
    一併交付之理，如此一來，不僅於借款業者核貸撥款後，帳
    戶所有人無法領取款項使用，亦將使借款業者核貸撥入帳戶
    之款項處於隨時可能遭他人領取之狀態。是依一般人之社會
    生活經驗，借貸者若見他人不以還款能力之相關資料作為判
    斷貸款與否之認定，亦不要求提供抵押或擔保品，反而要求
    借貸者交付銀行帳戶存摺、提款卡及密碼，衡情借貸者對於
    該等銀行帳戶可能供他人作為財產犯罪之不法目的使用，當
    有合理之預期。
　⒋洗錢防制法所規定特定犯罪之正犯實行特定犯罪後，為掩飾
    、隱匿其犯罪所得財物之去向及所在，而令告訴人將款項轉
    入其所持有、使用之他人金融帳戶，並由該特定犯罪正犯前
    往提領其犯罪所得款項得手，因已造成金流斷點，該當掩飾
    、隱匿之要件，該特定犯罪正犯自成立一般洗錢罪之正犯。
    而行為人提供金融帳戶金融卡及密碼予不認識之人，固非屬
    洗錢防制法第2條所稱之洗錢行為，不成立同法第14條第1項
    一般洗錢罪之正犯；然如行為人主觀上認識該帳戶可能作為
    收受及提領特定犯罪所得使用，他人提領後即產生遮斷資金
    流動軌跡以逃避國家追訴、處罰之效果，仍基於幫助之犯意
    而提供，應論以幫助犯同法第14條第1項之一般洗錢罪，亦
    有最高法院108年度台上字第3101號判決意旨可供參考。
　⒌證人張雅琪於偵查中證述：辛○○是我同村莊認識5、6年，家
    人也都認識，他來我姑姑的店，聽到我們想要辦貸款，他稱
    他那邊有門路可以辦紓困貸款，至少可以貸到30萬，而且可
    以強力過件，一定可以貸，我才會將帳戶資料交給辛○○，因
    為辛○○說要審核，要看存摺內的金流，看金額是否可以貸高
    一點；之後我要領錢，發現不能提，我去問銀行，銀行告訴
    我變警示帳戶，我有問辛○○將我的帳戶資料交給何人，他跟
    我說是他新竹的朋友，但我不認識，他有向我表示他有一直
    聯繫對方，但他說他聯繫不上對方等語（警910卷第1頁至第
    2頁背面、偵6385卷第9頁至第13頁、偵7883卷第3頁至第7頁
    、偵8361卷第9頁至第15頁）。證人黃家裕於偵查中證述：
    我那時經營冠裕小吃店，有缺資金，須借款15萬元左右，同
    鄉鎮的朋友辛○○跟我說他有強力過件的貸款門路，我就將帳
    戶存摺、提款卡、密碼交給辛○○，過一陣子我打電話聯絡辛○○，詢問辦理貸款進度，他跟我告知有詢問他的朋友，但卻
    沒有結果，叫我先等一下，後來我發現其他帳戶的提款卡不
    能用，我又打電話給辛○○，他說他也不是很清楚，過沒多久
    就收到警方通知書通知製作筆錄；我也覺得有點怪怪的，但
    我想說跟辛○○有親戚關係應該沒關係，辛○○說借的錢會匯到
    我交付的帳戶內，但因為他們還要扣手續費，怕我們把全部
    的錢都領走，所以要提供帳戶給他們等語（偵3369卷第11頁
    至第14頁、偵2732卷第11頁至第21頁、偵2691卷第283頁至
    第287頁）。由上開證人證述，足徵被告辛○○得知張雅琪、
    黃家裕有貸款需求時，即主動向其等稱有強力過件貸款之管
    道明確，而非只是單純介紹。
　⒍被告辛○○於收取本案張雅琪帳戶、本案黃家裕帳戶並轉交予
    地○○時，年滿30歲，且其於本院審理時自陳教育程度為高職
    畢業，又於本院準備程序時供述：我知道帳戶資料不可以隨
    意交給別人，知道詐騙集團猖獗，大多數都是使用人頭帳戶
    進行詐騙等語（見本院卷第94頁），是依被告辛○○之智識程
    度及社會經驗，應可預見任意交付金融帳戶供他人使用，將
    有遭詐欺集團用以詐欺、洗錢之風險。另被告辛○○於警詢及
    本院審理時供述：帳戶資料我交給新竹人地○○，78年次，其
    他個人資料不知道，胖胖的，認識他1、2年，平常很少聯絡
    ，很久才聯絡1次，喝酒時大家互相介紹，說地○○在辦貸款
    ，地○○說那個貸款也是跟銀行貸，他那個朋友是強力過件，
    就是不用審核資料，不要太誇張都可以；我有跟銀行貸款過
    ，直接去銀行貸，沒有將帳戶存摺、提款卡及密碼交給銀行
    的人等語（偵6385卷第57頁至第60頁、本院卷第282頁至第2
    85頁）。堪認地○○顯非被告辛○○熟識、瞭解或堪令被告辛○○
    信任之人，況被告辛○○自承有向銀行貸款之經驗，本案貸款
    的金主也是銀行，則被告辛○○顯為有貸款經驗之人，對於銀
    行程序有一定之瞭解，知悉辦理貸款需提供擔保，亦清楚知
    悉提款卡無可能作為貸款擔保用途，且對於張雅琪、黃家裕
    借貸之金額、期間、利息、還款方式竟全然未多加詢問，只
    知張雅琪可以貸得50萬元，其中竟有高達20萬元之手續費，
    則被告辛○○應可輕易察覺本次貸款程序與其過去之經驗完全
    不同，對於地○○提供之貸款管道與一般正常借貸間有所不符
    等情應能查知，則被告辛○○對於提供本案張雅琪帳戶、本案
    黃家裕帳戶資料予不熟識之地○○使用，可能遭詐欺集團作為
    詐欺取財、洗錢犯行之用，應有所知悉，而被告辛○○只憑地
    ○○片面之詞，即率然將本案張雅琪帳戶、本案黃家裕帳戶資
    料交付予不常見面、彼此間亦無任何堅強信賴基礎之地○○，
    漠視他人可能因其交付帳戶資料之行為，致生財產上損害之
    可能性，並就上開帳戶或有淪為洗錢工具，而供不明人士藉
    以遮斷金流軌跡，掩飾犯罪所得之真正去向，以逃避國家追
    訴、處罰之可能性視而不見，執意將該等帳戶資料交付非熟
    識之地○○使用，而對他人持以犯罪採取消極容任而不違背其
    本意之態度，足見被告辛○○於主觀上確有幫助詐欺取財、幫
    助洗錢之不確定故意甚明。至被告辛○○辯稱與張雅琪、黃家
    裕是親戚，不可能害他們，他們急需用錢，外面借不到這麼
    多錢云云。惟被告辛○○交付之帳戶資料終究非其自身所有，
    且遠親關係並非能完全杜絕犯罪行為之發生，其對於交付本
    案張雅琪帳戶、本案黃家裕帳戶資料如何辦理貸款、貸款內
    容為何等，均未代其聲稱之遠親張雅琪、黃家裕詢問、確認
    是否確實正當、合法，亦無其他方式與地○○或貸款之人聯繫
    ，即逕將該等帳戶資料交付，是被告辛○○上開辯解，難以作
    為對其有利之認定。
  ㈢綜上所述，被告辛○○所辯尚難憑採，本案事證明確，被告2人
    犯行堪以認定，應依法論科。
參、論罪科刑：
一、刑法上之幫助犯，係對於犯罪與正犯有共同之認識，而以幫
    助之意思，對於正犯資以助力，並未參與實行犯罪之行為者
    而言。如未參與實行犯罪構成要件之行為，且係出於幫助之
    意思提供助力，即屬幫助犯，而非共同正犯。查被告2人提
    供本案張雅琪帳戶、本案黃家裕帳戶之存摺、提款卡、密碼
    與不詳詐欺集團成員使用，使如附表一、二所示告訴人因受
    詐而陷於錯誤，匯款存入本案張雅琪帳戶、本案黃家裕帳戶
    後，復遭轉至其他帳戶殆盡，產生金流之斷點，乃為他人之
    詐欺取財及洗錢犯行提供助力，惟尚無證據足以證明被告2
    人係以自己實施詐欺及洗錢犯罪之意思，或與他人為詐欺及
    洗錢犯罪之犯意聯絡，或有直接參與詐欺及洗錢犯罪構成要
    件之行為分擔，應認被告2人係詐欺取財罪及一般洗錢罪之
    幫助犯。
二、核被告2人所為，均係犯刑法第30條第1項前段、第339條第1
    項之幫助詐欺取財罪，及刑法第30條第1項前段、洗錢防制
    法第14條第1項之幫助洗錢罪。檢察官聲請簡易判決處刑書
    起訴書雖認被告2人為一般洗錢之正犯，惟蒞庭檢察官於本
    院準備程序已更正被告2人所犯為幫助洗錢罪（見本院卷第9
    3頁），併此敘明。
三、按數行為於同時同地或密切接近之時地實施，侵害同一之法
    益，各行為之獨立性極為薄弱，依一般社會健全觀念，在時
    間差距上，難以強行分開，在刑法評價上，以視為數個舉動
    之接續施行，合為包括之一行為予以評價，較為合理，則屬
    接續犯，而為包括之一罪（最高法院86年度台上字第3295號
    判決意旨參照）。被告2人雖非於同日一次交付本案張雅琪
    帳戶、本案黃家裕帳戶，然上開2帳戶均以相同理由向張雅
    琪、黃家裕索取，佐以被告辛○○於本院審理時自承：張雅琪
    、黃家裕有跟我說他們2個都要辦，我聯絡地○○時有說要給
    他2個帳戶等語；被告地○○亦供述：我要下來之前就知道會
    拿到2個帳戶等語（本院卷第293頁），併考量附表一、二所
    示告訴人遭詐騙匯款之時間集中於110年4月底至5月、遭詐
    騙之理由亦雷同，衡情應係同一詐欺集團成員所為，被告2
    人前揭所述尚屬合理，因認於上述時、地，先後交付2個金
    融帳戶資料，係基於單一幫助詐欺、幫助洗錢之行為決意，
    於密切接近之時、地接續實施，侵害同一法益，其各行為之
    獨立性極為薄弱，依一般社會健全觀念，難以強行分開，應
    各自論以接續犯而為包括一罪。
四、被告2人以一幫助行為提供本案張雅琪帳戶、本案黃家裕帳
    戶資料，而幫助詐騙集團成員分別向附表一、二所示告訴人
    詐欺取財既遂並遮斷資金流動軌跡，係一行為同時侵害數財
    產法益；復以一行為觸犯幫助詐欺取財罪及幫助一般洗錢罪
    ，為想像競合犯，應依刑法第55條之規定從一重以幫助一般
    洗錢罪處斷。
五、附表一編號4所示告訴人酉○○遭詐騙而匯入本案張雅琪帳戶
    ，除檢察官聲請簡易判決處刑書所載1筆款項外，尚包括110
    年5月15日晚間6時13分許、同日晚間6時15分許匯入本案張
    雅琪帳戶之3萬元、3萬元，有前開本案張雅琪帳戶之交易明
    細表1份附卷可參（偵6385卷第43頁），此部分為詐欺集團
    接續向被害人酉○○詐欺所得而匯入本案張雅琪帳戶之款項，
    為實質上一罪關係，應為起訴效力所及，本院自應併予審理
    。
六、臺灣雲林地方檢察署檢察官以110年度偵字第9128號、111年
    度偵字第752號、第2691號、第2732號、第2970號、第3369
    號、第3624號、第4354號、臺灣新竹地方檢察署111年度偵
    字第5776號移送併辦部分與起訴部分為想像競合犯之裁判上
    一罪關係，為起訴效力所及，本院自應併予審理。
七、被告辛○○固有聲請簡易判決處刑書所記載之恐嚇取財前科，
    但檢察官就被告辛○○構成累犯之事實及應加重其刑事項，未
    具體指出證明之方法，本院參照最高法院刑事大法庭110年
    度臺上大字第5660號裁定意旨，僅將被告辛○○之前科紀錄列
    入本案刑法第57條第5款「犯罪行為人之品行」之量刑審酌
    事由，爰不依刑法第47條第1項規定加重其刑，在此說明。
八、刑之減輕部分：
　㈠被告2人係基於幫助之犯意而為一般洗錢罪，爰依刑法第30條
    第2項規定，按正犯之刑減輕之。
　㈡犯洗錢防制法第14條第1項之罪，在偵查或審判中自白者，減
    輕其刑，洗錢防制法第16條第2項定有明文。被告地○○於本
    院審理時認罪自白犯行，爰依上開規定遞減輕其刑。　
九、爰以行為人之責任為基礎，審酌被告2人將本案張雅琪帳戶
    、本案黃家裕帳戶資料交付他人，幫助該人及所屬詐欺集團
    從事詐欺取財及洗錢犯行，致如附表一、二所示之告訴人遭
    詐欺而受有財產上損害，並使該詐欺所得真正去向得以獲得
    掩飾、隱匿，妨礙執法機關追緝犯罪行為人，助長犯罪，造
    成告訴人等難以求償，對社會治安造成之危害非輕；惟念本
    案被告2人僅提供犯罪助力，並非實際從事詐欺取財犯行之
    人，被告2人之不法罪責內涵應屬較低；另審酌被告辛○○坦
    承客觀事實經過，但否認主觀上有犯罪故意，被告地○○坦承
    犯行之犯後態度，又其等均未與如附表一、二所示之告訴人
    達成調解，未賠償告訴人之損害，併考量被告辛○○前因恐嚇
    取財案件，經臺灣高等法院以109年度上易字第281號判決判
    處有期徒刑4月確定，於109年10月6日易科罰金執行完畢；
    被告地○○無前科，有臺灣高等法院被告前案紀錄表2份在卷
    可稽，及其等於本院審理時自陳之智識程度、職業、生活暨
    家庭經濟狀況，且無證據證明被告2人有因本案犯行獲得報
    酬等一切情狀，量處如主文所示之刑，並就罰金部分，均諭
    知易服勞役折算標準。
肆、沒收部分：
　  被告2人雖將帳戶資料提供詐欺集團成員遂行詐欺犯行，惟
    卷內尚乏積極證據證明被告2人就此獲有報酬，自無從認定
    被告2人有何實際獲取之犯罪所得，爰不予諭知沒收或追徵
    其價額。又本案告訴人遭詐騙之款項，係由詐欺集團成員轉
    帳一空，非屬被告2人所有，亦非在其實際掌控中，其就所
    隱匿之財物不具所有權及事實上處分權，無從依洗錢防制法
    第18條第1項諭知沒收。
據上論斷，應依刑事訴訟法第299條第1項前段，判決如主文。
本案經檢察官吳文城聲請以簡易判決處刑，檢察官廖易翔、許大
偉移送併辦，檢察官蕭仕庸到庭執行職務。
中　　華　　民　　國　　111 　年　　7 　　月　　8 　　日
                  刑事第二庭  審判長法  官 王紹銘
                                    法  官 黃麗竹
                                    法  官 簡鈺昕
以上正本證明與原本無異。
　　　　　　　　　　　　  　　　　  書記官 林芳宜　　　
中　　華　　民　　國　　111 　年　　7 　　月　　8 　　日
如不服本判決應於收受送達後20日內向本院提出上訴書狀，並應
敘述具體理由；其未敘述上訴理由者，應於上訴期間屆滿後20日
內向本院補提理由書（均須按他造當事人之人數附繕本）「切勿
逕送上級法院」。
附錄本案論罪科刑法條全文：
中華民國刑法第30條
（幫助犯及其處罰）
幫助他人實行犯罪行為者，為幫助犯。雖他人不知幫助之情者，
亦同。
幫助犯之處罰，得按正犯之刑減輕之。
中華民國刑法第339條
（普通詐欺罪）
意圖為自己或第三人不法之所有，以詐術使人將本人或第三人之
物交付者，處5年以下有期徒刑、拘役或科或併科50萬元以下罰
金。
以前項方法得財產上不法之利益或使第三人得之者，亦同。
前二項之未遂犯罰之。
洗錢防制法第2條
本法所稱洗錢，指下列行為：
一、意圖掩飾或隱匿特定犯罪所得來源，或使他人逃避刑事追訴
    ，而移轉或變更特定犯罪所得。
二、掩飾或隱匿特定犯罪所得之本質、來源、去向、所在、所有
    權、處分權或其他權益者。
三、收受、持有或使用他人之特定犯罪所得。
洗錢防制法第14條
有第二條各款所列洗錢行為者，處7年以下有期徒刑，併科新臺
幣5百萬元以下罰金。
前項之未遂犯罰之。
前二項情形，不得科以超過其特定犯罪所定最重本刑之刑。
附表一：
編號 告訴人 詐騙方法 匯款時間 匯款金額(新臺幣) 匯入帳戶 備註 １ 午○○ 詐欺集團成員於110年5月間，以通訊軟體LINE向午○○訛稱投資博奕軟體獲利可期云云，致其陷於錯誤，依指示匯款至右列帳戶。 110年5月14日中午12時20分許 3萬元  本案張雅琪帳戶 110年度偵字第6385號、第7449號、第8361號聲請簡易判決處刑書（下稱聲請簡易判決處刑書）附表編號1   卷證出處： ⒈證人午○○警詢之指訴（偵6385卷第73頁至第75頁）。 ⒉證人張雅琪警詢及偵查中之證述（偵6385卷第9頁至第13頁、第225頁至第229頁、偵7883卷第3頁至第7頁、警420卷第2頁、第3頁、偵8361卷第9頁至第15頁、偵7449卷第9頁至第13頁、警910卷第1頁至第2頁背面、偵3624卷一第225頁至第231頁、偵752卷第17頁至第18頁背面）。 ⒊華南銀行股份有限公司110年6月7日營清字第1100017387號函暨所附本案張雅琪帳戶開戶資料、存款事故及金融卡發行登記事故資料查詢及帳戶交易明細1份（偵6385卷第17頁至第49頁）。 ⒋手機轉帳交易擷圖1張（偵6385卷第77頁）。 ⒌告訴人與詐欺集團成員LINE通訊紀錄擷圖3張（偵6385卷第79頁）。 ⒍被告辛○○警詢、偵查中及本院審理之供述（警420卷第4頁至第6頁、偵8361卷第19頁至第25頁、偵6385卷第57頁至第60頁、第229頁至第233頁、偵7449卷第23頁至第33頁、警265卷第7頁至第11頁、警910卷第6頁至第7頁背面、偵752卷第17頁、第18頁、本院卷第94頁、第95頁）。 ⒎被告地○○偵查中及本院審理之供述（偵6385卷第233頁至第237頁、本院卷第94頁、第95頁、第292頁）。     ２ 己○○ 詐欺集團成員於110年5月6日，以通訊軟體LINE向己○○訛稱投資比特幣獲利可期云云，致其陷於錯誤，依指示匯款至右列帳戶。 110年5月14日上午10時43分許 17萬元 本案張雅琪帳戶 聲請簡易判決處刑書附表編號2   卷證出處： ⒈證人己○○警詢之指訴（偵6385卷第95頁至第101頁）。 ⒉證人張雅琪警詢及偵查中之證述（偵6385卷第9頁至第13頁、第225頁至第229頁、偵7883卷第3頁至第7頁、警420卷第2頁、第3頁、偵8361卷第9頁至第15頁、偵7449卷第9頁至第13頁、警910卷第1頁至第2頁背面、偵3624卷一第225頁至第231頁、偵752卷第17頁至第18頁背面）。 ⒊華南銀行股份有限公司110年6月7日營清字第1100017387號函暨所附本案張雅琪帳戶開戶資料、存款事故及金融卡發行登記事故資料查詢及帳戶交易明細1份（偵6385卷第17頁至第49頁）。 ⒋比特幣匯率交易明細擷圖4張（偵6385卷第103頁至第105頁）。 ⒌詐欺集團成員臉書用戶資料擷圖2張（偵6385卷第107頁）。 ⒍告訴人彰化銀行帳戶存摺封面及內頁影本1份（偵6385卷第111頁、第112頁）。 ⒎被告辛○○警詢、偵查中及本院審理之供述（警420卷第4頁至第6頁、偵8361卷第19頁至第25頁、偵6385卷第57頁至第60頁、第229頁至第233頁、偵7449卷第23頁至第33頁、警265卷第7頁至第11頁、警910卷第6頁至第7頁背面、偵752卷第17頁、第18頁、本院卷第94頁、第95頁）。 ⒏被告地○○偵查中及本院審理之供述（偵6385卷第233頁至第237頁、本院卷第94頁、第95頁、第292頁）。     ３ 宇○○ 詐欺集團成員於110年5月1日，以通訊軟體LINE向宇○○訛稱投資外匯獲利可期云云，致其陷於錯誤，依指示匯款至右列帳戶。 ①110年5月15日晚間6時57分許 ②同日晚間7時17分許 ③同日晚間8時1分許 ①3萬元   ②2萬元  ③2萬300元 本案張雅琪帳戶 聲請簡易判決處刑書附表編號3   卷證出處： ⒈證人宇○○警詢之指訴（偵6385卷第141頁至第149頁）。 ⒉證人張雅琪警詢及偵查中之證述（偵6385卷第9頁至第13頁、第225頁至第229頁、偵7883卷第3頁至第7頁、警420卷第2頁、第3頁、偵8361卷第9頁至第15頁、偵7449卷第9頁至第13頁、警910卷第1頁至第2頁背面、偵3624卷一第225頁至第231頁、偵752卷第17頁至第18頁背面）。 ⒊華南銀行股份有限公司110年6月7日營清字第1100017387號函暨所附本案張雅琪帳戶開戶資料、存款事故及金融卡發行登記事故資料查詢及帳戶交易明細1份（偵6385卷第17頁至第49頁）。 ⒋告訴人與詐欺集團成員LINE通訊紀錄及客服對話紀錄擷圖1份（偵6385卷第151頁至第155頁）。 ⒌外匯交易軟體擷圖5張（偵6385卷第157頁至第159頁）。 ⒍告訴人匯款存摺封面1紙及轉帳明細翻拍照片4張（偵6385卷第161頁至第163頁、第169頁）。 ⒎被告辛○○警詢、偵查中及本院審理之供述（警420卷第4頁至第6頁、偵8361卷第19頁至第25頁、偵6385卷第57頁至第60頁、第229頁至第233頁、偵7449卷第23頁至第33頁、警265卷第7頁至第11頁、警910卷第6頁至第7頁背面、偵752卷第17頁、第18頁、本院卷第94頁、第95頁）。 ⒏被告地○○偵查中及本院審理之供述（偵6385卷第233頁至第237頁、本院卷第94頁、第95頁、第292頁）。     ４ 酉○○ 詐欺集團成員向酉○○訛稱投資獲利可期云云，致其陷於錯誤，依指示匯款至右列帳戶。 ①110年5月14日上午10時54分許 ②110年5月15日晚間6時13分許　 ③同日晚間6時15分許 ①3萬元 　 　 ②3萬元 　 　 ③3萬元 　　 本案張雅琪帳戶 聲請簡易判決處刑書附表編號4   卷證出處： ⒈證人酉○○警詢之指訴（偵6385卷第263頁至第265頁）。 ⒉證人張雅琪警詢及偵查中之證述（偵6385卷第9頁至第13頁、第225頁至第229頁、偵7883卷第3頁至第7頁、警420卷第2頁、第3頁、偵8361卷第9頁至第15頁、偵7449卷第9頁至第13頁、警910卷第1頁至第2頁背面、偵3624卷一第225頁至第231頁、偵752卷第17頁至第18頁背面）。 ⒊華南銀行股份有限公司110年6月7日營清字第1100017387號函暨所附本案張雅琪帳戶開戶資料、存款事故及金融卡發行登記事故資料查詢及帳戶交易明細1份（偵6385卷第17頁至第49頁）。 ⒋元大銀行帳戶交易明細1份（偵6385卷第273頁）。 ⒌被告辛○○警詢、偵查中及本院審理之供述（警420卷第4頁至第6頁、偵8361卷第19頁至第25頁、偵6385卷第57頁至第60頁、第229頁至第233頁、偵7449卷第23頁至第33頁、警265卷第7頁至第11頁、警910卷第6頁至第7頁背面、偵752卷第17頁、第18頁、本院卷第94頁、第95頁）。 ⒍被告地○○偵查中及本院審理之供述（偵6385卷第233頁至第237頁、本院卷第94頁、第95頁、第292頁）。     ５ 丁○○ 詐欺集團成員於110年5月間，以通訊軟體WHATS APP向丁○○訛稱投資虛擬貨幣獲利可期云云，致其陷於錯誤，依指示匯款至右列帳戶。 ①110年5月15日下午2時9分許 ②110年5月16日中午12時44分許 ①5萬元   ②20萬元 本案張雅琪帳戶 聲請簡易判決處刑書附表編號5   卷證出處： ⒈證人丁○○警詢之指訴（偵6385卷第327頁至第335頁）。 ⒉證人張雅琪警詢及偵查中之證述（偵6385卷第9頁至第13頁、第225頁至第229頁、偵7883卷第3頁至第7頁、警420卷第2頁、第3頁、偵8361卷第9頁至第15頁、偵7449卷第9頁至第13頁、警910卷第1頁至第2頁背面、偵3624卷一第225頁至第231頁、偵752卷第17頁至第18頁背面）。 ⒊華南銀行股份有限公司110年6月7日營清字第1100017387號函暨所附本案張雅琪帳戶開戶資料、存款事故及金融卡發行登記事故資料查詢及帳戶交易明細1份（偵6385卷第17頁至第49頁）。 ⒋詐欺交易統計表（偵6385卷第337頁）。 ⒌玉山銀行帳戶存摺封面1張及存款交易明細查詢擷圖1張（偵6385卷第345頁、第355頁）。 ⒍虛擬幣交易頁面擷圖6張（偵6385卷第363頁至第365頁）。 ⒎告訴人與詐欺集團成員LINE通訊紀錄擷圖1份（偵6385卷第367頁至第373頁）。 ⒏被告辛○○警詢、偵查中及本院審理之供述（警420卷第4頁至第6頁、偵8361卷第19頁至第25頁、偵6385卷第57頁至第60頁、第229頁至第233頁、偵7449卷第23頁至第33頁、警265卷第7頁至第11頁、警910卷第6頁至第7頁背面、偵752卷第17頁、第18頁、本院卷第94頁、第95頁）。 ⒐被告地○○偵查中及本院審理之供述（偵6385卷第233頁至第237頁、本院卷第94頁、第95頁、第292頁）。     ６ 宙○○ 詐欺集團成員於110年2月9日，以通訊軟體LINE向宙○○訛稱投資外幣獲利可期云云，致其陷於錯誤，依指示匯款至右列帳戶。 110年5月14日上午10時22分許 60萬元 本案張雅琪帳戶 聲請簡易判決處刑書附表編號6   卷證出處： ⒈證人宙○○警詢之指訴（偵7449卷第37頁至第47頁）。 ⒉證人張雅琪警詢及偵查中之證述（偵6385卷第9頁至第13頁、第225頁至第229頁、偵7883卷第3頁至第7頁、警420卷第2頁、第3頁、偵8361卷第9頁至第15頁、偵7449卷第9頁至第13頁、警910卷第1頁至第2頁背面、偵3624卷一第225頁至第231頁、偵752卷第17頁至第18頁背面）。 ⒊華南銀行股份有限公司110年6月7日營清字第1100017387號函暨所附本案張雅琪帳戶開戶資料、存款事故及金融卡發行登記事故資料查詢及帳戶交易明細1份（偵6385卷第17頁至第49頁）。 ⒋詐欺集團成員LINE個人資料及詐騙網站審核頁面擷圖3張（偵7449卷第51頁至第53頁）。 ⒌臺灣銀行匯款申請書影本1紙（偵7449卷第63頁）。 ⒍被告辛○○警詢、偵查中及本院審理之供述（警420卷第4頁至第6頁、偵8361卷第19頁至第25頁、偵6385卷第57頁至第60頁、第229頁至第233頁、偵7449卷第23頁至第33頁、警265卷第7頁至第11頁、警910卷第6頁至第7頁背面、偵752卷第17頁、第18頁、本院卷第94頁、第95頁）。 ⒎被告地○○偵查中及本院審理之供述（偵6385卷第233頁至第237頁、本院卷第94頁、第95頁、第292頁）。     ７ 未○○ 詐欺集團成員於110年3月間，以通訊軟體LINE向未○○訛稱投資生醫獲利可期云云，致其陷於錯誤，依指示匯款至右列帳戶。 110年5月14日中午12時38分許 30萬元 本案張雅琪帳戶 聲請簡易判決處刑書附表編號7   卷證出處： ⒈證人未○○警詢之指訴（偵7711卷第5頁至第7頁背面）。 ⒉證人張雅琪警詢及偵查中之證述（偵6385卷第9頁至第13頁、第225頁至第229頁、偵7883卷第3頁至第7頁、警420卷第2頁、第3頁、偵8361卷第9頁至第15頁、偵7449卷第9頁至第13頁、警910卷第1頁至第2頁背面、偵3624卷一第225頁至第231頁、偵752卷第17頁至第18頁背面）。 ⒊華南銀行股份有限公司110年6月7日營清字第1100017387號函暨所附本案張雅琪帳戶開戶資料、存款事故及金融卡發行登記事故資料查詢及帳戶交易明細1份（偵6385卷第17頁至第49頁）。 ⒋告訴人與詐欺集團成員LINE通訊紀錄及客服對話紀錄擷圖1份（偵7711卷第9頁至第23頁）。 ⒌投資交易網頁擷圖6張（偵7711卷第24頁、第32頁、第33頁）。 ⒍郵政跨行匯款申請書1紙（偵7711卷第31頁）。 ⒎被告辛○○警詢、偵查中及本院審理之供述（警420卷第4頁至第6頁、偵8361卷第19頁至第25頁、偵6385卷第57頁至第60頁、第229頁至第233頁、偵7449卷第23頁至第33頁、警265卷第7頁至第11頁、警910卷第6頁至第7頁背面、偵752卷第17頁、第18頁、本院卷第94頁、第95頁）。 ⒏被告地○○偵查中及本院審理之供述（偵6385卷第233頁至第237頁、本院卷第94頁、第95頁、第292頁）。     ８ 黃○○ 詐欺集團成員於110年3月間，以通訊軟體LINE向黃○○訛稱投資豐富國際娛樂網獲利可期云云，致其陷於錯誤，依指示匯款至右列帳戶。 110年5月14日上午11時41分許 20萬元 本案張雅琪帳戶 聲請簡易判決處刑書附表編號8   卷證出處： ⒈證人黃○○警詢之指訴（偵7883卷第17頁至第21頁）。 ⒉證人張雅琪警詢及偵查中之證述（偵6385卷第9頁至第13頁、第225頁至第229頁、偵7883卷第3頁至第7頁、警420卷第2頁、第3頁、偵8361卷第9頁至第15頁、偵7449卷第9頁至第13頁、警910卷第1頁至第2頁背面、偵3624卷一第225頁至第231頁、偵752卷第17頁至第18頁背面）。 ⒊華南銀行股份有限公司110年6月7日營清字第1100017387號函暨所附本案張雅琪帳戶開戶資料、存款事故及金融卡發行登記事故資料查詢及帳戶交易明細1份（偵6385卷第17頁至第49頁）。 ⒋第一銀行匯款申請書回條影本1紙（偵7883卷第23頁）。 ⒌告訴人與詐欺集團成員LINE通訊紀錄及客服對話紀錄擷圖1份（偵7883卷第51頁至第61頁）。 ⒍被告辛○○警詢、偵查中及本院審理之供述（警420卷第4頁至第6頁、偵8361卷第19頁至第25頁、偵6385卷第57頁至第60頁、第229頁至第233頁、偵7449卷第23頁至第33頁、警265卷第7頁至第11頁、警910卷第6頁至第7頁背面、偵752卷第17頁、第18頁、本院卷第94頁、第95頁）。 ⒎被告地○○偵查中及本院審理之供述（偵6385卷第233頁至第237頁、本院卷第94頁、第95頁、第292頁）。     ９ 卯○○ 詐欺集團成員於110年4月間，以通訊軟體LINE向卯○○訛稱投資火幣虛擬貨幣獲利可期云云，致其陷於錯誤，依指示匯款至右列帳戶。 110年5月14日下午1時0分許 30萬元 本案張雅琪帳戶 聲請簡易判決處刑書附表編號9   卷證出處： ⒈證人卯○○警詢之指訴（偵8027卷第8頁至第10頁背面）。 ⒉證人張雅琪警詢及偵查中之證述（偵6385卷第9頁至第13頁、第225頁至第229頁、偵7883卷第3頁至第7頁、警420卷第2頁、第3頁、偵8361卷第9頁至第15頁、偵7449卷第9頁至第13頁、警910卷第1頁至第2頁背面、偵3624卷一第225頁至第231頁、偵752卷第17頁至第18頁背面）。 ⒊華南銀行股份有限公司110年6月7日營清字第1100017387號函暨所附本案張雅琪帳戶開戶資料、存款事故及金融卡發行登記事故資料查詢及帳戶交易明細1份（偵6385卷第17頁至第49頁）。 ⒋高雄銀行入戶電匯匯款回條翻拍照片1張（偵8027卷第30頁）。 ⒌虛擬貨幣平臺頁面擷圖5張（偵8027卷第31頁背面、第32頁）。 ⒍被告辛○○警詢、偵查中及本院審理之供述（警420卷第4頁至第6頁、偵8361卷第19頁至第25頁、偵6385卷第57頁至第60頁、第229頁至第233頁、偵7449卷第23頁至第33頁、警265卷第7頁至第11頁、警910卷第6頁至第7頁背面、偵752卷第17頁、第18頁、本院卷第94頁、第95頁）。 ⒎被告地○○偵查中及本院審理之供述（偵6385卷第233頁至第237頁、本院卷第94頁、第95頁、第292頁）。      丑○○ 詐欺集團成員於110年4月間，以通訊軟體LINE向丑○○訛稱投資外匯獲利可期云云，致其陷於錯誤，依指示匯款至右列帳戶。 110年5月15日下午5時52分許 4萬元 本案張雅琪帳戶 聲請簡易判決處刑書附表編號10   卷證出處： ⒈證人丑○○警詢之指訴（偵8361卷第39頁至第41頁）。 ⒉證人張雅琪警詢及偵查中之證述（偵6385卷第9頁至第13頁、第225頁至第229頁、偵7883卷第3頁至第7頁、警420卷第2頁、第3頁、偵8361卷第9頁至第15頁、偵7449卷第9頁至第13頁、警910卷第1頁至第2頁背面、偵3624卷一第225頁至第231頁、偵752卷第17頁至第18頁背面）。 ⒊華南銀行股份有限公司110年6月7日營清字第1100017387號函暨所附本案張雅琪帳戶開戶資料、存款事故及金融卡發行登記事故資料查詢及帳戶交易明細1份（偵6385卷第17頁至第49頁）。 ⒋網路銀行APP轉帳紀錄翻拍照片影本1張（偵8361卷第51頁）。 ⒌告訴人與詐欺集團成員LINE通訊紀錄及交易平臺頁面翻拍照片影本2張（偵8361卷第53頁）。 ⒍被告辛○○警詢、偵查中及本院審理之供述（警420卷第4頁至第6頁、偵8361卷第19頁至第25頁、偵6385卷第57頁至第60頁、第229頁至第233頁、偵7449卷第23頁至第33頁、警265卷第7頁至第11頁、警910卷第6頁至第7頁背面、偵752卷第17頁、第18頁、本院卷第94頁、第95頁）。 ⒎被告地○○偵查中及本院審理之供述（偵6385卷第233頁至第237頁、本院卷第94頁、第95頁、第292頁）。　      Ａ○○ 詐欺集團成員於110年4月間，以通訊軟體LINE向Ａ○○訛稱投資網路平臺獲利可期云云，致其陷於錯誤，依指示匯款至右列帳戶。 110年5月15日晚間6時20分許 5萬元 本案張雅琪帳戶 聲請簡易判決處刑書附表編號11   卷證出處： ⒈證人Ａ○○警詢之指訴（偵7490卷第5頁至第6頁背面）。 ⒉證人張雅琪警詢及偵查中之證述（偵6385卷第9頁至第13頁、第225頁至第229頁、偵7883卷第3頁至第7頁、警420卷第2頁、第3頁、偵8361卷第9頁至第15頁、偵7449卷第9頁至第13頁、警910卷第1頁至第2頁背面、偵3624卷一第225頁至第231頁、偵752卷第17頁至第18頁背面）。 ⒊華南銀行股份有限公司110年6月7日營清字第1100017387號函暨所附本案張雅琪帳戶開戶資料、存款事故及金融卡發行登記事故資料查詢及帳戶交易明細1份（偵6385卷第17頁至第49頁）。 ⒋玉山銀行帳戶交易明細1份（偵7490卷第20頁）。 ⒌被告辛○○警詢、偵查中及本院審理之供述（警420卷第4頁至第6頁、偵8361卷第19頁至第25頁、偵6385卷第57頁至第60頁、第229頁至第233頁、偵7449卷第23頁至第33頁、警265卷第7頁至第11頁、警910卷第6頁至第7頁背面、偵752卷第17頁、第18頁、本院卷第94頁、第95頁）。 ⒍被告地○○偵查中及本院審理之供述（偵6385卷第233頁至第237頁、本院卷第94頁、第95頁、第292頁）　。      申○○ 詐欺集團成員於110年4月間，以通訊軟體LINE向申○○訛稱投資網購平臺獲利可期云云，致其陷於錯誤，依指示匯款至右列帳戶。 110年5月15日晚間10時41分許 1萬元 本案張雅琪帳戶 聲請簡易判決處刑書附表編號12   卷證出處： ⒈證人申○○警詢之指訴（偵7490卷第7頁至第9頁）。 ⒉證人張雅琪警詢及偵查中之證述（偵6385卷第9頁至第13頁、第225頁至第229頁、偵7883卷第3頁至第7頁、警420卷第2頁、第3頁、偵8361卷第9頁至第15頁、偵7449卷第9頁至第13頁、警910卷第1頁至第2頁背面、偵3624卷一第225頁至第231頁、偵752卷第17頁至第18頁背面）。 ⒊華南銀行股份有限公司110年6月7日營清字第1100017387號函暨所附本案張雅琪帳戶開戶資料、存款事故及金融卡發行登記事故資料查詢及帳戶交易明細1份（偵6385卷第17頁至第49頁）。 ⒋詐欺交易統計表及投資平臺網址1份（偵7490卷第50頁、第51頁）。 ⒌網路銀行APP新臺幣轉帳擷圖1張（偵7490卷第52頁）。 ⒍被告辛○○警詢、偵查中及本院審理之供述（警420卷第4頁至第6頁、偵8361卷第19頁至第25頁、偵6385卷第57頁至第60頁、第229頁至第233頁、偵7449卷第23頁至第33頁、警265卷第7頁至第11頁、警910卷第6頁至第7頁背面、偵752卷第17頁、第18頁、本院卷第94頁、第95頁） ⒎被告地○○偵查中及本院審理之供述（偵6385卷第233頁至第237頁、本院卷第94頁、第95頁、第292頁）。      戌○○ 詐欺集團成員於110年5月間，以臉書結識戌○○，繼以通訊軟體LINE訛稱投資昆侖國際投資網站獲利可期云云，致其陷於錯誤，依指示匯款至右列帳戶。 ①110年5月16日下午4時8分許 ②同日下午4時11分許 ①50萬元 　 　 ②4萬元 本案張雅琪帳戶 110年度偵字第9128號、111年度偵字第752號併辦意旨書（下稱併辦意旨書1）附表編號1   卷證出處： ⒈證人戌○○警詢之指訴（警420卷第10頁至第11頁背面）。 ⒉證人張雅琪警詢及偵查中之證述（偵6385卷第9頁至第13頁、第225頁至第229頁、偵7883卷第3頁至第7頁、警420卷第2頁、第3頁、偵8361卷第9頁至第15頁、偵7449卷第9頁至第13頁、警910卷第1頁至第2頁背面、偵3624卷一第225頁至第231頁、偵752卷第17頁至第18頁背面）。 ⒊華南銀行股份有限公司110年6月7日營清字第1100017387號函暨所附本案張雅琪帳戶開戶資料、存款事故及金融卡發行登記事故資料查詢及帳戶交易明細1份（偵6385卷第17頁至第49頁）。 ⒋轉帳交易明細擷圖2張（警420卷第12頁、第16頁）。 ⒌告訴人與詐欺集團成員LINE、臉書通訊紀錄及客服對話紀錄擷圖1份（警420卷第17頁至第26頁）。 ⒍被告辛○○警詢、偵查中及本院審理之供述（警420卷第4頁至第6頁、偵8361卷第19頁至第25頁、偵6385卷第57頁至第60頁、第229頁至第233頁、偵7449卷第23頁至第33頁、警265卷第7頁至第11頁、警910卷第6頁至第7頁背面、偵752卷第17頁、第18頁、本院卷第94頁、第95頁）。 ⒎被告地○○偵查中及本院審理之供述（偵6385卷第233頁至第237頁、本院卷第94頁、第95頁、第292頁）。      甲○○ 詐欺集團成員於110年3月間，以社群軟體Instagram結識甲○○，繼以通訊軟體LINE訛稱投資虛擬貨幣獲利可期云云，致其陷於錯誤，依指示匯款至右列帳戶。 110年5月14日下午1時30分許 3萬元 本案張雅琪帳戶 併辦意旨書1附表編號2   卷證出處： ⒈證人甲○○警詢之指訴（警420卷第32頁、第33頁）。 ⒉證人張雅琪警詢及偵查中之證述（偵6385卷第9頁至第13頁、第225頁至第229頁、偵7883卷第3頁至第7頁、警420卷第2頁、第3頁、偵8361卷第9頁至第15頁、偵7449卷第9頁至第13頁、警910卷第1頁至第2頁背面、偵3624卷一第225頁至第231頁、偵752卷第17頁至第18頁背面）。 ⒊華南銀行股份有限公司110年6月7日營清字第1100017387號函暨所附本案張雅琪帳戶開戶資料、存款事故及金融卡發行登記事故資料查詢及帳戶交易明細1份（偵6385卷第17頁至第49頁）。 ⒋轉帳交易明細翻拍照片影本1張（警420卷第34頁）。 ⒌告訴人與詐欺集團成員LINE通訊紀錄翻拍照片影本1份（警420卷第40頁至第42頁）。 ⒍被告辛○○警詢、偵查中及本院審理之供述（警420卷第4頁至第6頁、偵8361卷第19頁至第25頁、偵6385卷第57頁至第60頁、第229頁至第233頁、偵7449卷第23頁至第33頁、警265卷第7頁至第11頁、警910卷第6頁至第7頁背面、偵752卷第17頁、第18頁、本院卷第94頁、第95頁）。 ⒎被告地○○偵查中及本院審理之供述（偵6385卷第233頁至第237頁、本院卷第94頁、第95頁、第292頁）。      亥○○ 詐欺集團成員於110年5月1日，在交友網站結識亥○○，繼以通訊軟體LINE訛稱投資外匯獲利可期云云，致其陷於錯誤，依指示匯款至右列帳戶。 110年5月15日晚間9時48分許 1萬元 本案張雅琪帳戶 併辦意旨書1附表編號3   卷證出處： ⒈證人亥○○警詢之指訴（警420卷第54頁至第55頁背面）。 ⒉證人張雅琪警詢及偵查中之證述（偵6385卷第9頁至第13頁、第225頁至第229頁、偵7883卷第3頁至第7頁、警420卷第2頁、第3頁、偵8361卷第9頁至第15頁、偵7449卷第9頁至第13頁、警910卷第1頁至第2頁背面、偵3624卷一第225頁至第231頁、偵752卷第17頁至第18頁背面）。 ⒊華南銀行股份有限公司110年6月7日營清字第1100017387號函暨所附本案張雅琪帳戶開戶資料、存款事故及金融卡發行登記事故資料查詢及帳戶交易明細1份（偵6385卷第17頁至第49頁）。 ⒋轉帳交易明細擷圖影本1張（警420卷第61頁）。 ⒌告訴人與詐欺集團成員LINE通訊紀錄翻拍照片影本1份（警420卷第63頁至第67頁）。 ⒍被告辛○○警詢、偵查中及本院審理之供述（警420卷第4頁至第6頁、偵8361卷第19頁至第25頁、偵6385卷第57頁至第60頁、第229頁至第233頁、偵7449卷第23頁至第33頁、警265卷第7頁至第11頁、警910卷第6頁至第7頁背面、偵752卷第17頁、第18頁、本院卷第94頁、第95頁）。 ⒎被告地○○偵查中及本院審理之供述（偵6385卷第233頁至第237頁、本院卷第94頁、第95頁、第292頁）。      子○○ 詐欺集圑成員於110年5月11日，以交友軟體結識子○○，繼以通訊軟體LINE訛稱投資虛擬貨幣獲利可期云云，致其陷於錯誤，依指示匯款至右列帳戶。 110年5月14日下午2時11分許 1萬元 本案張雅琪帳戶 併辦意旨書1附表編號4   卷證出處： ⒈證人子○○警詢之指訴（警420卷第68頁及背面）。 ⒉證人張雅琪警詢及偵查中之證述（偵6385卷第9頁至第13頁、第225頁至第229頁、偵7883卷第3頁至第7頁、警420卷第2頁、第3頁、偵8361卷第9頁至第15頁、偵7449卷第9頁至第13頁、警910卷第1頁至第2頁背面、偵3624卷一第225頁至第231頁、偵752卷第17頁至第18頁背面）。 ⒊華南銀行股份有限公司110年6月7日營清字第1100017387號函暨所附本案張雅琪帳戶開戶資料、存款事故及金融卡發行登記事故資料查詢及帳戶交易明細1份（偵6385卷第17頁至第49頁）。 ⒋轉帳交易明細擷圖1張（警420卷第69頁背面）。 ⒌虛擬貨幣網站及交易畫面擷圖2張（警420卷第69頁、第70頁）。 ⒍告訴人與詐欺集團成員LINE通訊紀錄及臉書個人資料擷圖2張（警420卷第72頁、第80頁）。 ⒎被告辛○○警詢、偵查中及本院審理之供述（警420卷第4頁至第6頁、偵8361卷第19頁至第25頁、偵6385卷第57頁至第60頁、第229頁至第233頁、偵7449卷第23頁至第33頁、警265卷第7頁至第11頁、警910卷第6頁至第7頁背面、偵752卷第17頁、第18頁、本院卷第94頁、第95頁）。 ⒏被告地○○偵查中及本院審理之供述（偵6385卷第233頁至第237頁、本院卷第94頁、第95頁、第292頁）。      戊○○ 詐欺集團成員於110年3月5日，以交友軟體結識戊○○，繼以通訊軟體LINE訛稱投資網站獲利可期云云，致其陷於錯誤，依指示匯款至右列帳戶。 110年5月14日上午11時10分許 5萬元 本案張雅琪帳戶 併辦意旨書1附表編號5   卷證出處： ⒈證人戊○○警詢之指訴（警420卷第94頁至第95頁背面）。 ⒉證人張雅琪警詢及偵查中之證述（偵6385卷第9頁至第13頁、第225頁至第229頁、偵7883卷第3頁至第7頁、警420卷第2頁、第3頁、偵8361卷第9頁至第15頁、偵7449卷第9頁至第13頁、警910卷第1頁至第2頁背面、偵3624卷一第225頁至第231頁、偵752卷第17頁至第18頁背面）。 ⒊華南銀行股份有限公司110年6月7日營清字第1100017387號函暨所附本案張雅琪帳戶開戶資料、存款事故及金融卡發行登記事故資料查詢及帳戶交易明細1份（偵6385卷第17頁至第49頁）。 ⒋臺灣銀行匯款申請書回條聯1張（警420卷第102頁）。 ⒌告訴人與詐欺集團成員LINE、臉書通訊紀錄及客服對話紀錄翻拍照片1份（警420卷第103頁至第123頁背面）。 ⒍被告辛○○警詢、偵查中及本院審理之供述（警420卷第4頁至第6頁、偵8361卷第19頁至第25頁、偵6385卷第57頁至第60頁、第229頁至第233頁、偵7449卷第23頁至第33頁、警265卷第7頁至第11頁、警910卷第6頁至第7頁背面、偵752卷第17頁、第18頁、本院卷第94頁、第95頁）。 ⒎被告地○○偵查中及本院審理之供述（偵6385卷第233頁至第237頁、本院卷第94頁、第95頁、第292頁）。      乙○○ 詐欺集團成員於110年5月間，以交友軟體結識乙○○，繼以通訊軟體LINE訛稱投資網站獲利可期云云，致其陷於錯誤，依指示匯款至右列帳戶。 ①110年5月15日晚間6時46分許 ②同日晚間6時48分許 ①5萬元 　 　 ②4萬元 本案張雅琪帳戶 併辦意旨書1附表編號6   卷證出處： ⒈證人乙○○警詢之指訴（警420卷第124頁至第125頁背面）。 ⒉證人張雅琪警詢及偵查中之證述（偵6385卷第9頁至第13頁、第225頁至第229頁、偵7883卷第3頁至第7頁、警420卷第2頁、第3頁、偵8361卷第9頁至第15頁、偵7449卷第9頁至第13頁、警910卷第1頁至第2頁背面、偵3624卷一第225頁至第231頁、偵752卷第17頁至第18頁背面）。 ⒊華南銀行股份有限公司110年6月7日營清字第1100017387號函暨所附本案張雅琪帳戶開戶資料、存款事故及金融卡發行登記事故資料查詢及帳戶交易明細1份（偵6385卷第17頁至第49頁）。 ⒋轉帳交易明細擷圖2張（警420卷第126頁）。 ⒌投資網站網頁資料擷圖1張（警420卷第128頁背面）。 ⒍告訴人與詐欺集團成員LINE、臉書通訊紀錄及客服對話紀錄擷圖1份（警420卷第129頁至第135頁背面）。 ⒎被告辛○○警詢、偵查中及本院審理之供述（警420卷第4頁至第6頁、偵8361卷第19頁至第25頁、偵6385卷第57頁至第60頁、第229頁至第233頁、偵7449卷第23頁至第33頁、警265卷第7頁至第11頁、警910卷第6頁至第7頁背面、偵752卷第17頁、第18頁、本院卷第94頁、第95頁）。 ⒏被告地○○偵查中及本院審理之供述（偵6385卷第233頁至第237頁、本院卷第94頁、第95頁、第292頁）。      玄○○ 詐欺集團成員於110年5月10日，以社群軟體Instagram結識玄○○，繼以通訊軟體LINE訛稱投資網站獲利可期云云，致其陷於錯誤，依指示匯款至右列帳戶。 110年5月14日下午1時21分許 2萬8千元 本案張雅琪帳戶 併辦意旨書1附表編號7   卷證出處： ⒈證人玄○○警詢之指訴（警420卷第143頁至第145頁）。 ⒉證人張雅琪警詢及偵查中之證述（偵6385卷第9頁至第13頁、第225頁至第229頁、偵7883卷第3頁至第7頁、警420卷第2頁、第3頁、偵8361卷第9頁至第15頁、偵7449卷第9頁至第13頁、警910卷第1頁至第2頁背面、偵3624卷一第225頁至第231頁、偵752卷第17頁至第18頁背面）。 ⒊華南銀行股份有限公司110年6月7日營清字第1100017387號函暨所附本案張雅琪帳戶開戶資料、存款事故及金融卡發行登記事故資料查詢及帳戶交易明細1份（偵6385卷第17頁至第49頁）。 ⒋告訴人與詐欺集團成員LINE通訊紀錄1份（警420卷第170頁）。 ⒌被告辛○○警詢、偵查中及本院審理之供述（警420卷第4頁至第6頁、偵8361卷第19頁至第25頁、偵6385卷第57頁至第60頁、第229頁至第233頁、偵7449卷第23頁至第33頁、警265卷第7頁至第11頁、警910卷第6頁至第7頁背面、偵752卷第17頁、第18頁、本院卷第94頁、第95頁）。 ⒍被告地○○偵查中及本院審理之供述（偵6385卷第233頁至第237頁、本院卷第94頁、第95頁、第292頁）。      庚○○ 詐欺集團成員於110年5月6日，以通訊軟體LINE向庚○○訛稱投資香港貨幣獲利可期云云，致其陷於錯誤，依指示匯款至右列帳戶。 110年5月14日下午5時17分許 3萬元 本案張雅琪帳戶 併辦意旨書1附表編號8   卷證出處： ⒈證人庚○○警詢之指訴（警420卷第171頁至第172頁背面）。 ⒉證人張雅琪警詢及偵查中之證述（偵6385卷第9頁至第13頁、第225頁至第229頁、偵7883卷第3頁至第7頁、警420卷第2頁、第3頁、偵8361卷第9頁至第15頁、偵7449卷第9頁至第13頁、警910卷第1頁至第2頁背面、偵3624卷一第225頁至第231頁、偵752卷第17頁至第18頁背面）。 ⒊華南銀行股份有限公司110年6月7日營清字第1100017387號函暨所附本案張雅琪帳戶開戶資料、存款事故及金融卡發行登記事故資料查詢及帳戶交易明細1份（偵6385卷第17頁至第49頁）。 ⒋告訴人與詐欺集團成員LINE通訊紀錄及交易網站擷圖1份（警420卷第177頁背面、第178頁）。 ⒌轉帳交易明細擷圖1張（警420卷第178頁）。 ⒍被告辛○○警詢、偵查中及本院審理之供述（警420卷第4頁至第6頁、偵8361卷第19頁至第25頁、偵6385卷第57頁至第60頁、第229頁至第233頁、偵7449卷第23頁至第33頁、警265卷第7頁至第11頁、警910卷第6頁至第7頁背面、偵752卷第17頁、第18頁、本院卷第94頁、第95頁）。 ⒎被告地○○偵查中及本院審理之供述（偵6385卷第233頁至第237頁、本院卷第94頁、第95頁、第292頁）。      癸○○ 詐欺集團成員於110年5月間，以社群軟體Instagram結識癸○○，繼以通訊軟體LINE訛稱投資外匯獲利可期云云，致其陷於錯誤，依指示匯款至右列帳戶。 110年5月15日晚間10時19分許 2萬元 本案張雅琪帳戶 併辦意旨書1附表編號9   卷證出處： ⒈證人癸○○警詢之指訴（警420卷第182頁至第184頁）。 ⒉證人張雅琪警詢及偵查中之證述（偵6385卷第9頁至第13頁、第225頁至第229頁、偵7883卷第3頁至第7頁、警420卷第2頁、第3頁、偵8361卷第9頁至第15頁、偵7449卷第9頁至第13頁、警910卷第1頁至第2頁背面、偵3624卷一第225頁至第231頁、偵752卷第17頁至第18頁背面）。 ⒊華南銀行股份有限公司110年6月7日營清字第1100017387號函暨所附本案張雅琪帳戶開戶資料、存款事故及金融卡發行登記事故資料查詢及帳戶交易明細1份（偵6385卷第17頁至第49頁）。 ⒋告訴人帳戶交易明細1份、網頁擷圖1張（警420卷第188頁、第189頁）。 ⒌告訴人與詐欺集團成員通訊紀錄及平臺頁面擷圖1份（警420卷第192頁背面至第198頁）。 ⒍被告辛○○警詢、偵查中及本院審理之供述（警420卷第4頁至第6頁、偵8361卷第19頁至第25頁、偵6385卷第57頁至第60頁、第229頁至第233頁、偵7449卷第23頁至第33頁、警265卷第7頁至第11頁、警910卷第6頁至第7頁背面、偵752卷第17頁、第18頁、本院卷第94頁、第95頁）。 ⒎被告地○○偵查中及本院審理之供述（偵6385卷第233頁至第237頁、本院卷第94頁、第95頁、第292頁）。      天○○ 詐欺集團成員於110年4月間，以臉書結識天○○，繼以通訊軟體LINE訛稱投資網站獲利可期云云，致其陷於錯誤，依指示匯款至右列帳戶。 110年5月13日上午11時20分許 50萬元 本案張雅琪帳戶 111年度偵字第2970號併辦意旨書（下稱併辦意旨書2）附表編號1   卷證出處： ⒈證人天○○警詢之指訴（警910卷第11頁及背面）。 ⒉證人張雅琪警詢及偵查中之證述（偵6385卷第9頁至第13頁、第225頁至第229頁、偵7883卷第3頁至第7頁、警420卷第2頁、第3頁、偵8361卷第9頁至第15頁、偵7449卷第9頁至第13頁、警910卷第1頁至第2頁背面、偵3624卷一第225頁至第231頁、偵752卷第17頁至第18頁背面）。 ⒊華南銀行股份有限公司110年6月7日營清字第1100017387號函暨所附本案張雅琪帳戶開戶資料、存款事故及金融卡發行登記事故資料查詢及帳戶交易明細1份（偵6385卷第17頁至第49頁）。 ⒋郵政跨行匯款申請書影本1紙（警910卷第13頁）。 ⒌告訴人匯款帳戶存摺封面及內頁影本1份（警910卷第29頁）。 ⒍告訴人與詐欺集團成員LINE通訊紀錄及交易網站擷圖1份（警910卷第30頁、第31頁、第34頁）。 ⒎被告辛○○警詢、偵查中及本院審理之供述（警420卷第4頁至第6頁、偵8361卷第19頁至第25頁、偵6385卷第57頁至第60頁、第229頁至第233頁、偵7449卷第23頁至第33頁、警265卷第7頁至第11頁、警910卷第6頁至第7頁背面、偵752卷第17頁、第18頁、本院卷第94頁、第95頁）。 ⒏被告地○○偵查中及本院審理之供述（偵6385卷第233頁至第237頁、本院卷第94頁、第95頁、第292頁）。      辰○○ 詐欺集團成員於110年5月間，以社群軟體Instagram結識辰○○，繼以通訊軟體LINE訛稱投資網站獲利可期云云，致其陷於錯誤，依指示匯款至右列帳戶。 ①110年5月15日下午5時28分許 ②同日晚間7時34分許 ①5千元  ②4萬元 本案張雅琪帳戶 雲林地檢111年度偵字第3624號（下稱併辦意旨書3）附表編號1、新竹地檢111年度偵字第5776號併辦意旨書   ⒈證人辰○○警詢之指訴（偵3624卷一第33頁、第34頁、第44頁）。 ⒉證人張雅琪警詢及偵查中之證述（偵6385卷第9頁至第13頁、第225頁至第229頁、偵7883卷第3頁至第7頁、警420卷第2頁、第3頁、偵8361卷第9頁至第15頁、偵7449卷第9頁至第13頁、警910卷第1頁至第2頁背面、偵3624卷一第225頁至第231頁、偵752卷第17頁至第18頁背面）。 ⒊華南銀行股份有限公司110年6月7日營清字第1100017387號函暨所附本案張雅琪帳戶開戶資料、存款事故及金融卡發行登記事故資料查詢及帳戶交易明細1份（偵6385卷第17頁至第49頁）。 ⒋告訴人辰○○帳戶交易明細1份（偵3624卷一第165頁至第175頁）。 ⒌被告辛○○警詢、偵查中及本院審理之供述（警420卷第4頁至第6頁、偵8361卷第19頁至第25頁、偵6385卷第57頁至第60頁、第229頁至第233頁、偵7449卷第23頁至第33頁、警265卷第7頁至第11頁、警910卷第6頁至第7頁背面、偵752卷第17頁、第18頁、本院卷第94頁、第95頁）。 ⒍被告地○○偵查中及本院審理之供述（偵6385卷第233頁至第237頁、偵5776卷二第241頁及背面、本院卷第94頁、第95頁、第292頁）。     
附表二：
編號 告訴人 詐騙方法 匯款時間 匯款金額(新臺幣) 匯入帳戶 備註 １ 丙○○ 詐欺集團成員於110年2月間，以通訊軟體LINE向丙○○訛稱投資rosystyle網站獲利可期云云，致其陷於錯誤，依指示匯款至右列帳戶。 110年4月23日中午12時9分許 5萬7千元  本案黃家裕帳戶  111年度偵字第2691號、第2732號、第3369號併辦意旨書（下稱併辦意旨書4）附表編號1   卷證出處： ⒈證人丙○○警詢之指訴（偵2691卷第85頁至第89頁）。 ⒉證人黃家裕警詢、偵查中之證述（偵3369卷第11頁至第14頁、偵2691卷第11頁至第13頁、283頁至第287頁、第2732卷第11頁至第27頁）。 ⒊轉帳交易明細擷圖、告訴人匯款帳戶封面影本各1張（偵2691卷第107頁、第167頁）。 ⒋告訴人與詐欺集團成員通訊紀錄及平臺頁面擷圖1份（偵2691卷第149頁至第163頁）。 ⒌彰化商業銀行土庫分行110年6月17日彰庫字第1100119號函及檢附本案黃家裕帳戶開戶資料、交易明細1份（偵2691卷第179頁至第224頁）。 ⒍被告辛○○警詢及偵查中之供述（偵3369卷第25頁至第28頁、偵2691卷第15頁至第17頁、第283頁至第287頁、偵5776卷二第231頁、第232頁）。 ⒎被告地○○偵查中及本院審理之供述（偵2691卷第285頁、第287頁、偵5776卷二第241頁及背面、本院卷第292頁）。     ２ 壬○○ 詐欺集團成員於110年4月間，以通訊軟體LINE向壬○○訛稱投資股票獲利可期云云，致其陷於錯誤，依指示匯款至右列帳戶。 ①110年4月28日上午9時45分許 ②同日上午9時47分許 ③同日上午10時4分許 ④同日上午10時8分許 ①5萬元   ②5萬元  ③5萬元 　 ④3萬5,335元 本案黃家裕帳戶 併辦意旨書4附表編號2   卷證出處： ⒈證人壬○○警詢之指訴（偵2732卷第33頁至第35頁）。 ⒉證人黃家裕警詢、偵查中之證述（偵3369卷第11頁至第14頁、偵2691卷第11頁至第13頁、283頁至第287頁、第2732卷第11頁至第27頁）。 ⒊彰化商業銀行土庫分行110年6月17日彰庫字第1100119號函及檢附本案黃家裕帳戶開戶資料、交易明細1份（偵2691卷第179頁至第224頁）。 ⒋轉帳交易明細擷圖影本4張（偵2732卷第57頁、第59頁）。 ⒌告訴人與詐欺集團成員通訊紀錄及平臺頁面擷圖1份（偵2732卷第71頁至第76頁）。 ⒍被告辛○○警詢及偵查中之供述（偵3369卷第25頁至第28頁、偵2691卷第15頁至第17頁、第283頁至第287頁、偵5776卷二第231頁、第232頁）。 ⒎被告地○○偵查中及本院審理之供述（偵2691卷第285頁、第287頁、偵5776卷二第241頁及背面、本院卷第292頁）。     ３ 寅○○ 詐欺集團成員於110年5月間，以通訊軟體LINE向寅○○訛稱投資華融證券獲利可期云云，致其陷於錯誤，依指示匯款至右列帳戶。 110年5月12日晚間9時35分許  1萬元  本案黃家裕帳戶 併辦意旨書4附表編號3   卷證出處： ⒈證人寅○○警詢之指訴（偵2691卷第23頁至第31頁）。 ⒉證人黃家裕警詢、偵查中之證述（偵3369卷第11頁至第14頁、偵2691卷第11頁至第13頁、283頁至第287頁、第2732卷第11頁至第27頁）。 ⒊告訴人與詐欺集團成員通訊紀錄及平臺頁面擷圖1份（偵2691卷第37頁至第47頁）。 ⒋彰化商業銀行土庫分行110年6月17日彰庫字第1100119號函及檢附本案黃家裕帳戶開戶資料、交易明細1份（偵2691卷第179頁至第224頁）。 ⒌被告辛○○警詢及偵查中之供述（偵3369卷第25頁至第28頁、偵2691卷第15頁至第17頁、第283頁至第287頁、偵5776卷二第231頁、第232頁）。 ⒍被告地○○偵查中及本院審理之供述（偵2691卷第285頁、第287頁、偵5776卷二第241頁及背面、本院卷第292頁）。     ４ 巳○○ 詐欺集團成員向巳○○訛稱投資Exness平臺獲利可期云云，致其陷於錯誤，依指示匯款至右列帳戶。 110年5月12日下午1時28分許  149萬8,686元　　 本案黃家裕帳戶 併辦意旨書4附表編號4    卷證出處： ⒈證人巳○○警詢之指訴（偵2732卷第77頁至第81頁）。 ⒉證人黃家裕警詢、偵查中之證述（偵3369卷第11頁至第14頁、偵2691卷第11頁至第13頁、283頁至第287頁、第2732卷第11頁至第27頁）。 ⒊彰化商業銀行土庫分行110年6月17日彰庫字第1100119號函及檢附本案黃家裕帳戶開戶資料、交易明細1份（偵2691卷第179頁至第224頁）。 ⒋玉山銀行新臺幣匯款申請書影本1紙（偵2732卷第87頁）。 ⒌告訴人與詐欺集團成員通訊紀錄擷圖影本1份（偵2732卷第89頁至第93頁）。 ⒍被告辛○○警詢及偵查中之供述（偵3369卷第25頁至第28頁、偵2691卷第15頁至第17頁、第283頁至第287頁、偵5776卷二第231頁、第232頁）。 ⒎被告地○○偵查中及本院審理之供述（偵2691卷第285頁、第287頁、偵5776卷二第241頁及背面、本院卷第292頁）。     ５ Ｂ○○ 詐欺集團成員於110年5月間，以臉書向Ｂ○○訛稱投資VT.MARKETS平臺獲利可期云云，致其陷於錯誤，依指示匯款至右列帳戶。 110年5月11日中午12時43分許 9萬3,732元   本案黃家裕帳戶 併辦意旨書4附表編號5、111年度偵字第4354號併辦意旨書    卷證出處： ⒈證人Ｂ○○警詢之指訴（偵3369卷第71頁至第77頁）。 ⒉證人黃家裕警詢、偵查中之證述（偵3369卷第11頁至第14頁、偵2691卷第11頁至第13頁、283頁至第287頁、第2732卷第11頁至第27頁）。 ⒊彰化商業銀行土庫分行110年6月17日彰庫字第1100119號函及檢附本案黃家裕帳戶開戶資料、交易明細1份（偵2691卷第179頁至第224頁）。 ⒋告訴人匯款帳戶封面及內頁明細、郵政跨行匯款申請書影本各1份（偵3369卷第99頁、第105頁、第109頁）。 ⒌告訴人與詐欺集團成員通訊紀錄擷圖影本1份（偵3369卷第111頁至第119頁）。 ⒍被告辛○○警詢及偵查中之供述（偵3369卷第25頁至第28頁、偵2691卷第15頁至第17頁、第283頁至第287頁、偵5776卷二第231頁、第232頁）。 ⒎被告地○○偵查中及本院審理之供述（偵2691卷第285頁、第287頁、偵5776卷二第241頁及背面、本院卷第292頁）。